【裁判字號】    88,訴,466
【裁判日期】    890202
【裁判案由】    違反毒品危害防制條例
【裁判全文】
臺灣雲林地方法院刑事判決
    公  訴  人  臺灣雲林地方法院檢察署檢察官
    被      告  甲○○
右列被告因違反毒品危害防制條例案件，經檢察官提起公訴（八十八年度毒偵字第六
六、三三三號），本院判決如左：
    主  文
甲○○連續施用第一級毒品，處有期徒刑拾月，扣案之第一級毒品海洛因淨重零點零
貳公克、殘留海洛因之Ｈ＋殘渣袋壹個、注射針筒玖支、分裝吸管壹支、分裝袋肆個
均沒收銷燬之；又連續施用第二級毒品，處有期徒刑肆月；扣案之分裝袋貳個、燈炮
壹個、吸管壹支、打火機壹個均沒收銷燬之。應執行有期徒刑壹年，扣案之第一級毒
品海洛因淨重零點零貳公克、殘留海洛因之Ｈ＋殘渣袋壹個、注射針筒玖支、分裝吸
管壹支、分裝袋陸個、燈炮壹個、吸管壹支、打火機壹個均沒收銷燬之。
    事  實
一、甲○○前因施用毒品案件，經依臺灣彰化地方法院裁定送觀察、勒戒後，認無繼
    續施用毒品之傾向，由臺灣彰化地方法院檢察署檢察官於八十八年三月二十五日
    以八十八年度偵緝字第一五０號不起訴處分確定。嗣又基於施用第一級毒品及第
    二級毒品之概括犯意，分別自八十八年六月間某日起至八十八年十月十九日止，
    連續在雲林縣古坑鄉○○路一號及長安路十一號等處，以將第一級毒品海洛因摻
    入香煙內吸食或以注射針筒注射之方式施用第一級毒品海洛因多次。復於八十八
    年八月十三日前四日內及八十八年十月十九日前四日內，在上開廣濟路一號等處
    所，連續施用第二級毒品安非他命二次，為警於八十八年八月十三日，在上開廣
    濟路一號查獲，扣得甲○○所有之施用毒品器具注射針筒二支、編號Ｈ＋海洛因
    殘渣袋一個、分裝袋二個、燈炮一個、打火機一個、吸管一支；復於八十八年十
    月十九日，為警在上開長安路十一號住處查獲，並扣得甲○○所有之第一級毒品
    海洛因淨重０．０二公克、施用毒品器具注射針筒七支，分裝袋四個、分裝吸管
    一支，嗣經本院以八十八年度毒聲字第一三一七號裁定送觀察、勒戒後，認有繼
    續施用毒品傾向。
二、案經雲林縣警察局移送及雲林縣警察局斗六分局報告台灣雲林地方法院檢察署檢
    察官偵查起訴。
    理  由
一、訊據被告甲○○坦承施用第一級毒品海洛因之事實不諱，並有當場查獲之第一級
    毒品海洛因淨重０．０二公克、施用毒品器具注射針筒九支，分裝袋七個、分裝
    吸管一支扣案可證，而八十八年八月十三日及八十八年十月十九日採取被告尿液
    送請雲林縣衛生局檢驗結果，發現有嗎啡之陽性反應，有該局尿液檢驗成績書二
    件附卷可稽，被告甲○○此部分之自白核與事實相符，堪信為真實，被告施用第
    一級毒品海洛因之犯行堪以認定。
二、訊據被告甲○○矢口否認有施用安非他命之犯行，並辯稱：過去雖曾施用安非他
    命，惟感覺不適應即不再施用，尿液有反應，可能係案外人黃相富等在吸食時，
    因伊在旁而同時吸入等語。惟查，於八十八年八月十三日及八十八年十月十九日
    採取被告尿液送請雲林縣衛生局檢驗結果，均發現有甲基安非他命之陽性反應，
    有該局尿液檢驗成績書二紙在卷可稽，本院為求確認再將被告尿液送請法務部調
    查局檢驗，仍呈有甲基安非他命陽性反應，此亦有該局八十九年一月五日000
    00000號檢驗通知書一紙在卷可稽，按吸用安非他命者，於吸用四日內採集
    尿液送驗，方能驗出甲基安非他命反應，若吸用量少者，可能在二十四小時後，
    即難發現安非他命反應，亦經行政院衛生署藥物食品檢驗局以八十一年二月八日
    （八一）藥檢壹字第００一一五六號函說明綦詳，顯見被告確有於採尿前四日內
    施用安非他命，迨無疑義。又被告曾有施用安非他命之經驗，衡情施用毒品者，
    常有其慣常性，本件被告又供稱其於二次查獲前均與正施用安非他命之朋友黃相
    富在一起，其能否不受誘惑而參與施用，令人置疑？是被告此部分所辯，自不足
    採信，此外復有分裝袋二個、燈炮一個、打火機一個、吸管一支扣案可供佐證，
    被告施用第二級毒品安非他命之犯行，亦堪以認定。
三、被告甲○○前因施用毒品案件，經依臺灣彰化地方法院裁定送觀察、勒戒後，認
    無繼續施用毒品之傾向，由臺灣彰化地方法院檢察署檢察官於八十八年三月二十
    五日以八十八年度偵緝字第一五０號不起訴處分確定。其於五年內再犯毒品危害
    防制條例第十條之罪，經本院以八十八年度毒聲字第一三一七號裁定送觀察、勒
    戒後有繼續施用毒品傾向，亦有台灣雲林看守所八十八年十一月五日雲所境總字
    第二一七三號函送之有繼續施用毒品傾向評估標準紀錄表暨證明書各乙份在卷可
    稽，被告罪證明確，應予依法論科。
四、核被告甲○○所為，係犯毒品危害防制條例第十條第一項、第二項之施用第一級
    毒品及第二級毒品罪，其持有第一級及第二級毒品之低度行為分別為施用第一級
    、第二級毒品之高度行為所吸收，不另論罪。其先後多次分別施用第一級、第二
    級毒品之行為，均分別時間緊接，分別所犯罪名相同，顯均分別基於概括犯意反
    覆為之，應分別依連續犯之規定論以一罪，並分別加重其刑。被告於八十八年六
    月間某日起至八十八年八月十八日前之施用海洛因行為，與起訴部分有連續犯之
    裁判上一罪關係，本院自得一併審理。被告所犯前開二罪，犯意及罪名互殊，應
    分論併罰。爰審酌被告之品行、犯罪之動機、目的、所生之危害、犯罪後之態度
    等一切情狀，分別量處如主文所示之刑，並定其應執行刑。
五、扣案之第一級毒品海洛因淨重０．０二公克、殘留海洛因之Ｈ＋殘渣袋一個為違
    禁物，而注射針筒九支、分裝吸管一支、分裝袋六個、燈炮一個、吸管一支、打
    火機一個為施用毒品之器具，爰均依法宣告沒收銷燬之。
據上論斷，應依刑事訴訟法第二百九十九條第一項前段，毒品危害防制條例第十條第
一項、第二項、第十八條第一項前段，刑法第十一條前段、第五十六條、第五十一條
第五款，判決如主文。
本案經檢察官劉仁慈到庭執行職務
中      華      民      國      八十九      年    二    月      二      日
                                         臺灣雲林地方法院刑事第二庭
                                             法  官  紀  文  勝
右正本證明與原本無異。
如不服本判決，應於判決送達後十日內向本院提出上訴狀( 應附繕本 )。
                                             書記官  林  順  能
中      華      民      國      八十九      年    二    月      二      日
毒品危害防制條例第十條：
第一項：施用第一級毒品者，處六月以上五年以下有期徒刑。
第二項：施用第二級毒品者，處三年以下有期徒刑。


司法院資訊處製作；財團法人民間司法改革基金會備份。
